臺灣臺中地方法院刑事判決　　　　　　　　　　　　九十一年度訴字第二四二五號
　　公　訴　人　臺灣臺中地方法院檢察署檢察官
　　被　　　告　甲○○
右列被告因違反毒品危害防制條例案件，經檢察官提起公訴（九十一年度毒偵字第四
九七號），本院判決如左：
    主  文
甲○○連續施用第一級毒品，累犯，處有期徒刑拾壹月。
扣案之第一級毒品海洛因壹包（淨重零點壹貳公克、包裝重零點壹玖公克），沒收銷
燬之。
    事  實
一、甲○○曾因違反肅清煙毒條例案件，經臺灣高等法院臺中分院於民國八十二年六
    月一日，以八十二年度上訴字第一五七四號判處有期徒刑三年一月確定，甫於八
    十六年一月十日執行完畢。又因施用毒品案件，經本院以八十八年度毒聲字第四
    七八三號裁定送觀察、勒戒後，認有繼續施用毒品傾向，復經本院於八十八年九
    月二日，以八十八年度毒聲字第五二六三號裁定令入戒治處所施以強制戒治一年
  ；嗣經本院於八十九年一月二十八日，以八十九年度毒聲字第六六七號裁定停止
    戒治，所餘戒治期間，付保護管束。保護管束期滿後，已由臺灣臺中地方法院檢
    察署檢察官於八十九年九月三十日，以八十九年度戒毒偵字第五○○號為不起訴
    確定。猶不知悔改，基於連續施用第一級毒品海洛因之概括犯意，自九十年十月
    中旬起，至九十一年二月六日中午止，連續在臺中縣霧峰鄉○○路二一八巷二號
    二樓之二住處及臺中市臺中公園，分別以將第一級毒品海洛因捲入香菸內，再點
    火吸食，及將第一級毒品海洛因與水混合，置入注射針筒內，再予以施打入身體
    之手臂內之方式，施用第一級毒品海洛因多次。嗣於九十一年二月八日晚上十一
    時許，在臺中市○○路○段三一二巷一八號，為警查獲，並扣得第一級毒品海洛
    因一包（淨重○．一二公克、包裝重○．一九公克）。
二、案經臺中市警察局移送臺灣臺中地方法院檢察署檢察官偵查起訴。
    理  由
一、(1)、訊據被告甲○○對於：曾於右揭時地，連續分別以上開方式，施用第一級毒
    品海洛因多次。嗣為警查獲，並扣得上開證物之事實，坦承不諱，並有鑑定通知
    書一紙在卷可參，且其為警查獲時，經採尿送驗結果，呈嗎啡陽性反應，亦有內
    政部警政署刑事警察局鑑驗通知書一紙附卷可稽，復有第一級毒品海洛因一包（
    淨重○．一二公克、包裝重○、一九公克）扣案可資佐證，是被告之自白應與事
    實相符。(2)、又被告曾因施用毒品案件，經本院以八十八年度毒聲字第四七八三
    號裁定送觀察、勒戒後，認有繼續施用毒品傾向，復經本院於八十八年九月二日
    ，以八十八年度毒聲字第五二六三號裁定令入戒治處所施以強制戒治一年；嗣經
    本院於八十九年一月二十八日，以八十九年度毒聲字第六六七號裁定停止戒治，
    所餘戒治期間，付保護管束。保護管束期滿後，已由臺灣臺中地方法院檢察署檢
    察官於八十九年九月三十日，以八十九年度戒毒偵字第五○○號為不起訴確定等
    情，有臺灣臺中地方法院檢察署刑案資料查註紀錄表、臺灣高等法院被告全國前
    案紀錄表各一紙，不起訴處分書一份，刑事裁定二份在卷可參。本件事證明確，
    被告二犯施用毒品之犯行堪予認定。
二、核被告所為，係犯毒品危害防制條例第十條第一項施用第一級毒品罪。被告持有
    第一級毒品海洛因之低度行為，已為其嗣後施用第一級毒品海洛因之高度行為所
    吸收，不另論罪。又被告先後多次施用第一級毒品海洛因之行為，時間緊接，且
    觸犯構成要件相同之罪，顯係基於概括犯意為之，為連續犯，應依刑法第五十六
    條規定，論以一罪，並加重其刑。再者，被告曾因違反肅清煙毒條例案件，經臺
    灣高等法院臺中分院於八十二年六月一日，以八十二年度上訴字第一五七四號判
    處有期徒刑三年一月確定，甫於八十六年一月十日執行完畢，有臺灣臺中地方法
    院檢察署刑案資料查註紀錄表、臺灣高等法院被告全國前案紀錄表各一紙在卷可
    按，其五年以內再犯本件有期徒刑以上之罪，為累犯，應依刑法第四十七條規定
    ，加重其刑，並依法遞加重之。公訴人固僅就被告自九十年十一月間起，至九十
    一年二月六日止之施用第一級毒品海洛因犯行部分，提起公訴，惟被告其餘施用
    第一級毒品海洛因（即自九十年十月中旬起，至同年十一月間止）犯行部分，與
    上開公訴人起訴部分，具有連續犯之裁判上一罪關係，為起訴效力所及，本院自
    應併予審理。爰審酌：被告正值青壯，竟不思向上，迭次施用毒品，其犯罪手段
    尚屬平和，所為除殘害自己外，固未實際侵害他人之權益，然仍屬有害國本，暨
    犯罪後坦承犯行，態度良好等一切情狀，量處如主文所示之刑。末查：扣案之第
    一級毒品海洛因一包（○．一二公克、包裝重○．一九公克），係屬違禁物，應
    依毒品危害防制條例第十八條第一項前段規定，予以宣告沒收銷燬之。
據上論斷，應依刑事訴訟法第二百九十九條第一項前段，毒品危害防制條例第十條第
一項、第十八條第一項前段、第二十三條第二項，刑法第十一條前段、第五十六條、
第四十七條，判決如主文。
中      華      民      國      九十一      年    十一    月    十三    日
                                    臺灣臺中地法院刑事第六庭
                                        法  官  唐  敏  寶
右正本證明與原本無異。
如不服本判決，應於送達後十日內向本院提出上訴狀（須附繕本），上訴於臺灣高等
法院臺中分院。
                                        書記官
中      華      民      國      九十一      年    十一    月    十三    日
錄論罪科刑法條
毒品危害防制條例第十條第一項
施用第一級毒品者，處六月以上五年以下有期徒刑。
